【裁判字號】    92,交聲,367
【裁判日期】    920624
【裁判案由】    聲明異議
【裁判全文】
臺灣臺中地方法院交通事件裁定                    九十二年度交聲字第三六七號
     原處分機關     交通部公路總局台中區監理所
     異議人即
     受處分人       甲○○
右列受處分人因違反道路交通管理處罰條例案件，對於交通部公路總局台中區監理所
九十二年三月二十五日所為之三件裁決處分（中監違字第裁六○─ＺＨ000000
0、ＺＨ0000000、ＺＥ0000000號裁決書），聲明異議，本院裁定如
左：
    主  文
異議駁回。
    理  由
一、原處分機關略以：異議人即受處分人甲○○，因其所有之車號Ｍ三─五四六九號
    自用小客車：(1)、於九十一年六月二十六日十三時二十九分許，在國道十號西向
    十七公里處；(2)、於九十一年七月二十一日十六時五十四分許，在國道三號北向
    三五二公里處；(3)、於九十一年六月十五日十時二分許，在國道一號南向三一二
    公里三百公尺處，皆因超速行駛之違規事實，經國道公路警察局第五、第八警察
    隊員警逕行舉發，受處分人未依限期到案，該所遂於九十二年三月二十五日以中
    監違字第裁六○─ＺＨ0000000、ＺＨ0000000、ＺＥ00000
    00號裁決書裁處受處分人違反道路交通管理處罰條例第三十三條之規定，各處
    罰鍰新台幣六千元整，逾期則依違反道路交通管理事件統一裁罰標準表及裁決書
    處罰主文裁處，於法並無不合等語。
二、聲明異議意旨略以：受處分人現居住台中縣烏日鄉，其在台中市北屯區的舊家現
    無人居住，導致通知書無法收到，爰聲明異議云云。
三、按汽車行駛於高速公路或設站管制之道路，而不遵管制之規定者，處汽車駕駛人
    新台幣三千元以上六千元以下罰鍰；又按汽車行駛高速公路應依速限標誌指示，
    汽車所有人名稱、地址如有變更，均應向公路監理機關辦理登記。汽車有各項異
    動不依規定申報登記者，處汽車所有人新台幣九百元以上一千八百元以下罰鍰；
    道路交通管理處罰條例第三十三條第一項、第十六條第一項第一款、道路交通安
    全規則第二十三條第一項及高速公路交通管制規則第五條第一項與違反道路交通
    管理事件統一裁罰標準表分別定有明文。經查：本件受處分人甲○○所有之車號
    Ｍ三─五四六九號自用小客車，於上揭時、地，因在高速公路超速行駛之三件違
    規事實，經國道公路警察局第五、第八警察隊員警以採證照片依法逕行舉發等情
    ，非但受處分人於異議狀所不爭執，並有原舉發單位之違反道路交通管理事件舉
    發通知單三紙附卷可憑。再依法務部戶役政連結作業系統所提供之受處分人戶籍
    資料得知，其自七十九年十二月八日即遷入台中市○○區○○里○○鄰○○○○
    ○街三十九號，原舉發機關依公路監理機關電腦資料留存之受處分人法定住址即
    前揭戶籍地址，經郵局掛號郵寄無法送達，乃依法辦理寄存及公示送達，此亦有
    交通部公路局台中區○○○○○道路交通管理事件裁決書、郵局退回之信封回執
    、原舉發機關辦理寄存及公示送達之函件、公告等附卷可稽。是上開逕行舉發違
    反道路交通管理事件通知單，已經合法送達，可以認定。受處分人以其未住於該
    處所而未收到舉發違反道路交通管理事件通知單，指摘原處分機關裁定不當，並
    無理由。是受處分人之違規事實明確，由原舉發單位依法逕行舉發，於法核無不
    合。從而，原處分機關據以援引上開規定，各裁處罰鍰新台幣六千元整，逾期則
    依裁決書處罰主文規定處罰，並無不當，本件異議為無理由，應予駁回。
四、據上論斷，應依道路交通管理處罰條例第八十七條、道路交通案件處理辦法第十
    九條，裁定如主文。
中      華      民      國    九十二    年      六      月    二十四    日
                                        臺灣臺中地方法院交通法庭
                                            法  官    許  金  樹
右正本證明與原本無異。
如不服本裁定應於送達後五日內向本院提出抗告狀。
                                            書記官
中      華      民      國    九十二    年      六      月    二十四    日


司法院資訊處製作；財團法人民間司法改革基金會備份。
